臺灣臺北地方法院交通事件裁定　　　 100年度交聲字第1493號
原處分機關　臺北市交通事件裁決所
異　議　人
即受處分人　莊成蘭
上列受處分人因違反道路交通管理處罰條例案件，不服臺北市交
通事件裁決所於中華民國100年6月9日所為之處分（原處分案號
：北市裁罰字第裁22–AEY832012號），聲明異議，本院裁定如
下：
    主  文
異議駁回。
    理  由
一、本件異議意旨略以：異議人即受處分人莊成蘭於民國100年4
    月14日晚上6時20分許，沿臺北市○○區○○路雙號邊（即
    西向東方向）之機慢車行駛，行經該路與延壽330巷交岔路
    口，為顧及行車安全，先在機慢車道即健康路210號前等候
    待轉，直至延壽街330巷之方向綠燈時，才起駛迴轉至健康
    路之對向車道，並沒有闖紅燈，更無紅燈迴轉之事實，舉發
    員警不顧事實，逕行開單舉發，原處分機關未予詳察，逕行
    單方面採信員警之舉發內容，予以裁罰，異議人實難甘服，
    為此依法聲明異議等語。
二、原處分機關臺北市交通事件裁決所係以：異議人於100年4月
    14日晚上6時20分許，騎乘車號ADJ–305號重型機車，沿臺
    北市○○區○○路行駛，行經該路與延壽街330巷之交岔路
    口，因有「闖紅燈（紅燈迴轉）」之交通違規情節，經警當
    場攔停舉發，異議人不服，提出申訴，經原舉發機關調查後
    ，仍認異議人確有前開違規行為，原處分機關乃依道路交通
    管理處罰條例第53條第1項、第63條第1項第3款、違反道路
    交通管理事件統一裁罰基準及處理細則第41條、第43條、第
    44條、第67條之規定，於100年6月9日以北市裁罰字第裁22
    –AEY832012號裁決書裁處異議人罰鍰新臺幣（下同）1,800
    元，並依道路交通管理處罰條例第63條第1項第3款記違規點
    數3點在案。
三、按汽車駕駛人（依道路交通管理處罰條例第3條第8款規定，
    包括機器腳踏車即機車），行經有燈光號誌管制之交岔路口
    闖紅燈者，處1,800元以上5,400元以下罰鍰，道路交通管理
    處罰條例第53條第1項定有明文。次按汽車駕駛人有前開第
    53條規定之情形者，除依該條處罰鍰外，並予記違規點數3
    點，同條例第63條第1項第3款亦有明文規定。再按車輛面對
    圓形紅燈時仍逕予穿越路口至銜接路段，含左轉、直行、迴
    轉及右轉（依箭頭綠燈允許行駛者除外）即視為闖紅燈之行
    為，有交通部82年4月22日交路字第009811號函釋可資參
    照，足認道路交通管理處罰條例第53條第1項所定之闖紅燈
    違規行為，應包含紅燈迴轉之行為甚明。
四、經查：
(一)、異議人確有於100年4月114日晚上6時20分許，騎乘車號ADJ
    –305號重型機車，沿臺北市○○區○○路西向東方向外側
    車道行駛，行至該路與同區○○街330巷之交岔路口，迴轉
    對向之健康路東向西方向外側車道之事實，業據異議人所自
    承，並有其自繪之現場圖、現場照片在卷可稽。而關於異議
    人騎乘上開重型機車於前揭時、地，行經有燈光號誌管制之
    交岔路口闖紅燈迴轉之違規事實，業據證人即本件舉發員警
    李仁傑於本院調查時到庭具結證稱：本件為我所舉發，當時
    我是執行巡邏勤務，我騎機車從延壽街330巷北往南方向行
    駛，至該巷與健康路路口，要右轉健康路時，就看到異議人
    由健康路西往東方向（誤述為東往西方向）行駛，異議人當
    時是騎機車行駛在第2車道或第3車道，到了該路口後違規迴
    轉，就是在機車停等區，異議人就在機車停等區跨越禁止線
    迴轉至對向車道，當時健康路已經是紅燈了，我就騎車右轉
    健康路，在靠近國軍松山醫院附近，將異議人攔下，告知她
    紅燈違規迴轉，請異議人出示駕、行照、並舉單告發等語，
    已明確證述其舉發本件交通違規之經過，亦核與異議人所提
    出之舉發地點照片相符。本院審酌證人李仁傑雖為本件舉發
    員警，惟其到庭所陳述之上開舉發經過，經查尚無違反經驗
    或論理法則之處，且遍查本件卷存證據資料，亦無任何積極
    證據足以證明其前揭所述係虛偽不實，亦無足可顯信其陳述
    不可採信之品性證據或前科證據存在，自不得僅因其為本件
    開單舉發異議人之員警，即遽予否認其上開證述之可信性，
    況上開證人與異議人間素昧平生，並無仇隙嫌怨，應無設詞
    誣陷異議人之理，且所述本件舉發經過事實，具體明確，又
    警員執行公務時，本身即受有行政懲處責任之監督，且其到
    庭具結作證，更係以刑事責任擔保其證言之真實性，從而，
    證人李仁傑於本院調查中之前揭結詞，應堪採信。又本件雖
    無違規採證照片，惟異議人於交岔路口闖紅燈之違規行為乃
    偶發於瞬間之事實，難期警員在異議人闖越紅燈之過程中，
    仍能全程拍照或錄影存證。是異議人騎乘重機車於上揭時、
    地，闖紅燈之事實，既經證人到庭證述如前，縱員警在舉發
    本件交通違規之過程中，未能全程拍照或錄影存證，亦不影
    響本件違規事實之認定。參以，證人從事交通警察時間已有
    4年之經歷，對於異議人上開違規情節，應無誤看或誤為判
    斷之可能，是證人所證述情節，應堪採信。況異議人亦自承
    係在延壽街330巷之號誌綠燈之情形下，迴轉至健康路西向
    東方向等語，核與證人李仁傑證述：異議人在健康路機車停
    等區跨越禁止線迴轉至對向車道，當時健康路已經是紅燈一
    節相符，而車輛面對圓形紅燈表示禁止通行，不得超越停止
    線或進入路口，道路交通管理處罰條例第4條第1項、道路交
    通標誌標線號誌設置規則第206條亦有明文，異議人既係行
    駛於健康路，自應遵守該路段之號誌而通行，惟其騎乘機車
    行經該路段時，竟於健康路之號誌紅燈之狀態下，跨越機車
    停等區前之禁止線而為迴轉之行為，揆諸前開說明，自屬紅
    燈迴轉之違規行為甚明。異議人辯以：未闖紅燈一節，洵非
    可採。
(二)、異議人雖辯稱：當時係在健康路210號前停等，並撥打電話
    與先生確認路線，並健康路紅燈後才左轉至健康路東向西之
    外側車道等語。惟異議人確係於健康路號誌紅燈時，跨越健
    康路西往東方向之外側車道機車停等區前之禁止線，迴轉至
    對向之健康路東往西方向外側車道一節，業經認定如前。且
    依卷附之現場圖、現場照片及證人之證述情節觀之，證人自
    延壽街330巷北往南方向行駛，至該巷與健康路之交岔路口
    ，其所在位置並無任何遮蔽、障礙物，證人自可清楚看到該
    交岔路口號誌燈變化及辨識異議人之機車行駛方向及位置，
    自無將異議人至該路口待轉再行駛，誤認為紅燈迴轉違規之
    可能，異議人前開置辯，顯非可採。又異議人於100年4月14
    日晚上6時9分至16分許間，雖確曾有多次與其配偶之通話情
    形，有異議人及其配偶之行動電話雙向通聯紀錄在卷可佐，
    然此亦僅足認異議人於本件違規行為前，確曾與其配偶通聯
    ，惟尚不足據此遽認其於上揭時、地，並無紅燈迴轉之違規
    事實。從而，尚難據此為有利於異議人認定之依憑。
(三)、至於異議人雖聲請調閱該路口之監視器錄影光碟，惟經臺北
    市政府警察局松山分局派員現場勘查結果，該路口設置有2
    支錄影監視器，分別設置於東側1支（位於健康路173號前）
    ，拍攝方向由東往西；南側1支（位於路口南側），拍攝方
    向由南往北，該2支監視並未拍攝到異議人之機車經過情形
    ，有臺北市政府警察局松山分局100年5月9日北市警松分交
    字第10035533600號函在卷可按，是該證據與待證事實無涉
    ，異議人是項證據調查之聲請，並無調查之必要，附此敘明
    。
(四)、是以，異議人之前揭辯詞，均無足據以為有利異議人之認定
    。本件事證明確，異議人確有於前揭時、地，騎乘機車行經
    有燈光號誌管制之交岔路口，紅燈迴轉之違規行為，洵堪認
    定。
五、綜上所述，異議人確有於前揭時、地，騎乘機車行經有燈光
    號誌管制之交岔路口，紅燈迴轉之違規行為。又依違反道路
    交通管理事件統一裁罰基準表所定之裁罰基準，機器腳踏車
    駕駛人行經有燈光號誌管制之交岔路口而闖紅燈，於應到案
    期限內到案聽候裁決者，裁處罰鍰1,800元，並記違規點數3
    點。本件員警當場掣單舉發並交付舉發通知單時，異議人拒
    絕簽收，經舉發員警當場告知應到案日期後，異議人業於應
    到案日期前（100年4月29日）之100年4月27日到案並提出申
    訴等情，有交通違規陳述單影本、上開舉發通知單移送聯附
    卷可稽。從而，原處分機關依道路交通管理處罰條例第53條
    第1項規定，裁處異議人罰鍰1,800元，並依第63條第1項第3
    款規定，記違規點數3點，核無違誤。異議人之異議，為無
    理由，應予駁回。
六、據上論斷，應依道路交通事件處理辦法第18條，裁定如主文
    。
中    華    民    國   100    年    12    月    23    日
                  刑事第四庭  法  官  李殷君
以上正本證明與原本無異
如不服本裁定應於送達後5日內向本院提出抗告狀
                              書記官  殷玉芬
中    華    民    國   100    年    12    月    26    日